臺灣高等法院民事裁定
109年度再字第17號
上 訴 人  黃阿月


上列上訴人因與被上訴人宏境建設股份有限公司等間請求返還
土地事件，對於中華民國109年7月15日本院再審判決提起上訴，
本院裁定如下：
    主  文
本件第三審之訴訟標的價額核定為新臺幣貳佰伍拾肆萬元。
上訴人應於收受本裁定正本翌日起七日內，補正委任律師或具律
師資格之關係人為訴訟代理人之委任狀，並補繳第三審裁判費新
臺幣新臺幣叁萬玖仟貳佰壹拾玖元。如未依限補正，即裁定駁回
其第三審上訴。
    理  由
一、按向第三審法院上訴，依第77條之13及第77條之14規定，加
    徵裁判費十分之五，民事訴訟法第77條之16第1 項前段定有
    明文。又按對於第二審判決上訴，上訴人應委任律師為訴訟
    代理人。但上訴人或其法定代理人具有律師資格者，不在此
    限；上訴人之配偶、三親等內之血親、二親等內之姻親，或
    上訴人為法人、中央或地方機關時，其所屬專任人員具有律
    師資格並經法院認為適當者，亦得為第三審訴訟代理人，民
    事訴訟法第466條之1第1項、第2項分別定有明文。另依民事
    訴訟法第481條準用同法第442條第2項規定，上訴不合程式
    或有其他不合法之情形而可以補正者，原審法院應定期間命
    其補正，如不於期間內補正，應以裁定駁回之。又按訴訟標
    的之價額，由法院核定；核定訴訟標的之價額，以起訴時之
    交易價額為準；無交易價額者，以原告就訴訟標的所有之利
    益為準；以一訴主張數項標的者，其價額合併計算之。但所
    主張之數項標的互相競合或應為選擇者，其訴訟標的價額，
    應依其中價額最高者定之，民事訴訟法第第77條之1第1項、
    第2項、第77條之2第1項亦分別定有明文。
二、兩造間請求返還土地事件，上訴人不服本院再審判決，提起
    第三審上訴，未依民事訴訟法第466條之1規定，委任律師或
    具律師資格之關係人為訴訟代理人，亦未繳納第三審裁判費
    。查，本件第三審訴訟標的價額為新臺幣（下同）254萬元
    （聲明、計算式如附表所示），應徵第三審裁判費3萬9219
    元。茲命上訴人於收受本裁定正本翌日起7日內補繳裁判費
    及補正委任狀，逾期未補正，即駁回其上訴。
三、爰裁定如主文。
中　　華　　民　　國　　109 　年　　9 　　月　　10　　日
              民事第十四庭   
                  審判長法  官  蔡和憲 
　　　　　　　　　　　　法  官  湯千慧  
                        法  官  邱靜琪 
正本係照原本作成。
核定訴訟標的價額部分，如不服裁定得於收受送達後10日內向本
院提出抗告狀，並繳納抗告費新臺幣1千元。
命補正部分不得抗告。
中　　華　　民　　國　　109 　年　　9 　　月　　10　　日

                        書記官  張淨卿


附表：
壹、上訴聲明：
一、原判決廢棄。
二、臺北市○○區○○段0○段00000地號土地部分：
 ㈠先位聲明：
   ⒈臺北市○○區○○段0○段00000地號土地之移轉登記撤銷。
　 ⒉被上訴人財政部國有財產署、臺北市中山地政事務所應將前
     開土地移轉登記予上訴人。
 　⒊願供擔保請准宣告假執行。
　㈡備位聲明：
   ⒈被上訴人應連帶給付再審原告新臺幣190萬5000元，及自起
     訴狀繕本送達日起至清償日止按年息5%計算之利息。
   ⒉願供擔保請准宣告假執行。
三、臺北市○○區○○段0○段00000地號土地部分：
　⒈被上訴人中山地政事務所應將154-7地號土地回復如舊地籍圖
    原狀。
　⒉願供擔保請准宣告假執行。
　　　　　　 
貳、計算式：（金額：新臺幣）　　　　　　 　　　　　　 
一、聲明第二項關於「臺北市○○區○○段 0○段 00000地號土
　  地」部分（嗣輾轉合併後，現為同段 153地號土地一部分）
    ：　 
　⒈先位聲明部分：　　　　 
　　面積15平方公尺 x 起訴時土地公告現值(101年)12萬7000元
    （見本院103年度再字第50號卷第32頁） = 190萬5000元。
　⒉備位聲明部分：190萬5000元。
　⒊先、備位聲明互為競合或應為選擇，二者訴訟標的金額相同
    ，依190萬5000元定之。　
二、聲明第三項關於「臺北市○○區○○段0○段00000地號土地部分
    ：
　　面積5平方公尺 x 起訴時土地公告現值(101年)12萬7000元
    （見本院103年度再字第50號卷第33頁） = 63萬5000元。
三、聲明第二項、第三項，合計254萬元（190萬5000元 + 63萬5
    000元 = 254萬元）